【裁判字號】    92,重家再,2
【裁判日期】    920918
【裁判案由】    更名登記
【裁判全文】
臺灣高等法院民事裁定                              九十二年度重家再字第二號
    再審原告    甲○○
    再審被告    乙○○
    再審被告    丙○○
右當事人間更名登記事件，再審原告對於中華民國八十七年十月二十六日本院八十七
年度重家上字第五號確定判決，提起再審之訴，本院裁定如左：
    主      文
再審之訴駁回。
再審訴訟費用由再審原告負擔。
  理  由
一、本件前審原告王素珍於前審判決確定後死亡，再審原告主張其為王素珍之繼承人
    而為原確定判決既判力所及，故提起本件再審之訴，合先敘明。
二、按對確定判決提起再審之訴，應依民事訴訟法第五百零一條第一項第四款之規定
    ，於訴狀中表明再審理由，此屬必備之程式，苟有欠缺，其訴即不合法，所謂表
    明再審理由，必須敘明確定判決有何合於法定再審事由之具體情事而言。倘僅泛
    言有何條款之再審事由，而無具體情形者，仍難謂已合法表明再審理由（最高法
    院六十一年度台再字第一三七號、七十年度台再字第三五號判例參照）。
三、再審原告起訴意旨略以：本案為重大民事事件，簡易庭組織難謂合法，其審理過
    程及裁判應屬無效；再本案前後開庭共十一次，在被告沒有出庭甚至連答辯狀都
    沒有之情況下，法官濫用自由心證，製造卷宗裡沒有的證據，援引鑑定人虛偽陳
    述作為判決基礎，與聲請人手中所握證據不符，顯鑑定人就為判決基礎之鑑定為
    虛偽陳述，爰依民事訴訟法第四百九十六條第一項第三款及第十款規定，提起再
    審之訴。
四、按民事訴訟法第四百九十六條第一項第三款所謂判決法院之組織不合法，係指定
    無法官資格之人參與辯論裁判、參與辯論之法官不足法定人數、未參與言詞辯論
    之法官參與裁判等情形而言。再審原告僅泛言原確定判決有「簡易庭組織不合法
    」云云，未能陳明有何合於上開法院組織不合法之具體情形，其依據民事訴訟法
    第四百九十六條第一項第三款規定提起本件再審，於法不合。
五、次按民事訴訟法第四百九十六條第二項規定：「前項第七款至第十款情形，以宣
    告有罪之判決已確定，或其刑事訴訟不能開始或續行非因證據不足者為限，得提
    起再審之訴。」查再審原告主張原確定判決引鑑定人虛偽陳述作為判決基礎，有
    民事訴訟法第四百九十六條第十款事由，惟未主張有合於該第十款所定「宣告有
    罪之判決或處罰鍰之裁定已確定，或因證據不足以外之理由而不能為有罪之確定
    判決或罰鍰之確定裁定」之情形，其依據民事訴訟法第四百九十六條第一項第十
    款規定提起本件再審，亦不合法。
六、綜上所述，再審原告提起本件再審之訴，不能認為合法，應予駁回。
七、爰裁定如主文。
中      華      民      國    九十二    年      九      月     十八     日
                              民事第十二庭
                                  審判長  法  官  林  丁  寶
                                          法  官  陳  博  享
                                          法  官  高  鳳  仙
右正本係照原本作成。
如不服本裁定應於裁定送達後十日內向本院提出異議。
中      華      民      國    九十二    年      九      月    二十五    日
                                          書記官  黃  慶  霽


司法院資訊處製作；財團法人民間司法改革基金會備份。
